臺灣板橋地方法院民事裁定　　　　　　　95年度聲字第3098號
聲　請　人
即　債權人　　中華商業銀行股份有限公司
法定代理人　　乙○○
代　理　人　　丁○○
相　對　人
即　債務人　　昶華機械工業股份有限公司
兼法定代理人　甲○
相　對　人
即　債務人　　丙○○
上列聲請人聲請發還擔保金事件，本院裁定如下：
    主  文
聲請人於本院九十五年度存字第三四三一號擔保提存事件一案所
提存之擔保物交通銀行開發金融債券第二十期第一次五年期債票
，面額新臺幣壹拾萬元券柒張（票號：ＡＤ一九六三～ＡＤ一九
六九），合計新臺幣柒拾萬元准予發還。
聲請程序費用由相對人負擔。
    理  由
一、本件聲請意旨略以：聲請人前為向相對人請求清償債務，經
    本院93年度裁全字第8170號民事裁定，提供擔保物後，聲請
    就相對人之財產予以假扣押在案，嗣經聲請人聲請變換提存
    物後，改以提存如主文第1 項所示之擔保物為擔保。茲因假
    扣押執行標的物業經執行終結，聲請人並具狀撤回本件假扣
    押之執行程序，且聲請本院發函通知相對人於一定期間內行
    使權利而未行使，爰依法聲請返還前開提存物等語；並提出
    本院94年度存字第142號提存書、93 年度裁全字第8170、95
    年10月14日板院輔94執全地字第147 號民事執行處通知、94
    年度聲字第2786號民事裁定暨確定證明書、95年度存字第34
    31號提存書、95年10月10日板院輔94執全地147 字第043058
    號函、95年10月24日板院輔民賢95年度聲字第1535號函、94
    年5月31日板院通94執竹字第12634號債權憑證及臺灣臺南地
    方法院95年4月21日南院慧94執如字第28163號民事執行通知
    等影本各1份為證。
二、按訴訟終結後，供擔保人證明已定20日以上之期間，催告受
    擔保利益人行使權利而未行使者，或法院依供擔保利益人之
    聲請，通知受擔保利益人於一定期間內行使權利並向法院為
    行使權利之證明而未證明者，法院應依供擔保人之聲請，以
    裁定命返還其提存物或保證書，民事訴訟法第104條第1項第
    3款定有明文，依同法第106條之規定，於其他依法令供訴訟
    上之擔保者，亦準用之。其中所謂訴訟終結，在因假扣押或
    假處分所供擔保之場合，因該擔保係為保障受擔保利益人因
    該假扣押或假處分所受損害而設，倘執行法院已依假扣押或
    假處分裁定為假扣押或假處分之執行，則在供擔保人撤回假
    扣押或假處分之執行前，受擔保利益人所受損害仍可能繼續
    發生，損害額既尚未確定，自難強令其行使權利，必待供擔
    保人已撤回假扣押或假處分之執行，始得謂為訴訟終結，最
    高法院87年台抗字第234號裁定意旨可資參照。
三、經查，聲請人前揭主張，業據其提出上開證據為證，並經本
    院依職權調閱本院93年度裁全字第8170號假扣押保全程序及
    執行卷、本院94年度存字第142號提存卷、94年度聲字第278
    6號變換提存物卷、95年度存字第3431 號提存卷核閱屬實，
    即已符合民事訴訟法第104條第1項第3 款所定之「訴訟終結
    」情形。聲請人聲請本院催告相對人行使權利，亦經本院於
    95年10月24日以板院輔民賢95年度聲字第1535號函催告相對
    人行使權利，復經本院調取該卷宗查核無誤，惟於送達後相
    對人迄未行使權利，並有臺灣臺北地方法院96年1月29 日北
    院錦文人字第0960001908號函1份、本院民事紀錄科查詢表4
    份附卷可證，揆諸前揭法條之規定，聲請人之聲請即有理由
    ，應予准許。
四、依民事訴訟法第95條、第78條，裁定如主文。
中　　華　　民　　國　　96　　年　　2　　 月　　12　　日
                  民事第三庭    法　官　何君豪
以上正本證明與原本無異。
如對本裁定抗告，須於裁定送達後10日內向本院提出抗告狀，並
應繳納抗告裁判費新臺幣1,000元。
中　　華　　民　　國　　96　　年　　2　 　月　　12　　日
                                書記官　蕭興南
